# 请教陈版考虑离职率情况下股份支付计算方式

提问人：夜未眠 时间：2021-12-27 16:39:15
陈版你好，A公司 2021 年 1 月通过持股平台股权激励，需要做股份支付的金额 1000 万，服务期 5 年，预计未来 5 年离职份额为20%，那在 2021 年 1 月的时点，计算未来每个月股份支付金额为1000*(1-20%)/60=13.33万元，等到 6 月份的时候，有 100 万的份额离职了，转让给GP（实控人），这时候还得分两种情况：
1 、如果GP承诺未来会重新授予给其他人，那这部分不需要做新的股份支付，是不是可以参照准则讲解里面期权的处理方式，其实已经通过离职率调整了股份支付的金额，这时候无需做调整，等年末时再根据最新的离职率计算。
2 、如果GP未作出承诺，则收回的这部分需要做新的股份支付，还得按照1000-100+新股份支付金额（假定为 120 ）=1020万作为基数，重新考虑离职率再算未来每个月的金额。这样离职一次就要重算一次，很繁琐。
还请陈版帮忙解惑，谢谢。

回答人：chenyiwei
理论上在中期报告期末也需要重新估计离职率。但基于简化考虑，如相关的内外部信息未发生重大变化，在中期报告期末也可以不调整离职率的会计估计。这一点与GP是否需确认股份支付无关，均可适用。

提问人：夜未眠 时间：2021-12-29 21:31:39
陈版，我大致验算了一下，如果说在员工离职回售给实控人构成新股份支付的情况下，如果当时公允价值跟授予时的公允价值一样的情况下，做不做新股份支付结果一样，但如果公允价值跟授予时的公允价值不一样，那做新股支付后，与不做新股份支付结果是不一样的，需要分两块考虑，不知道我这样理解是否正确？

回答人：chenyiwei
是。